宣示判決筆錄
原      告  固德資產管理顧問股份有限公司

法定代理人  王鈺喬  
訴訟代理人  陳柏翰  
被      告  章恬欣  

上列當事人間111年度中原小字第24號請求給付電話費事件，於
中華民國111年7月27日上午9時45分整在臺灣臺中地方法院臺中
簡易庭宣示判決，出席職員如下：
    法      官  林筱涵
    書  記  官  洪加芳
朗讀案由。
法官朗讀主文宣示判決如下：
    主      文
被告應給付原告新臺幣肆萬伍仟玖佰參拾柒元，及自民國一○八
年十二月二十八日起至清償日止，按週年利率百分之五計算之利
息。
訴訟費用新臺幣壹仟元由被告負擔。
本判決得假執行。
    事實及理由之要領
一、原告主張：被告自民國105年7月13日起陸續向訴外人遠傳電
    信股份有限公司（下稱遠傳公司）申請租用門號0000000000
    、0000000000、0000000000號之行動電話服務，嗣未依約繳
    納電信費，迄今尚積欠電信費新臺幣（下同）10,183元及提
    前終止契約之應付補償款35,754元，共計45,937元。而遠傳
    公司已於108年12月27日將上開債權讓與原告，原告並以起
    訴狀對被告為債權讓與之通知。為此，爰依電信服務契約及
    債權讓與之法律關係，提起本件訴訟，並聲明如主文第1項
    所示（原告於111年5月11日雖具狀追加門號0000000000之欠
    費18,697元，惟經本院當庭確認原告起訴範圍仍以起訴狀之
    記載為準，故本院之審理範圍仍為前開三門號）。
二、上開原告主張之事實，業據其提出債權讓與證明書、債權讓
    與通知書、掛號郵件收件回執、第三代行動通信/ 行動寬頻
    業務服務申請書及契約書、遠傳行動電話服務代辦委託書、
    行動電話號碼可攜服務申請書、遠傳門市合約確認單、電信
    費帳單、服務契約、電信費繳款通知、新北市政府函、股份
    有限公司變更登記表、專案補貼款計算式為證。被告已於相
    當時期受合法之通知，而於言詞辯論期日不到場，亦未提出
    準備書狀爭執，依民事訴訟法第436條之23準用第436條第2
    項適用第280條第3項、第1項之規定，視同自認。從而，原
    告依電信服務契約及債權讓與之法律關係，請求被告給付如
    主文第1項所示之金額，為有理由，應予准許。
三、訴訟費用負擔及假執行宣告之依據：民事訴訟法第78條、第
    436條之19第1項、第436條之20。
　
民事訴訟法第436條之24第2項：
對於本判決之上訴，非以違背法令為理由，不得為之。
如對本判決上訴，須於判決送達後20日內向本院提出上訴狀，並
須表明原判決所違背之法令及其具體內容與依訴訟資料可認為原
判決有違背法令之具體事實之上訴理由（均須按他造當事人之人
數附繕本）。
中　　華　　民　　國　　111 　年　　7 　　月　　27　　日
                  臺灣臺中地方法院臺中簡易庭
                                  法  官  林筱涵
以上正本證明與原本無異。
中　　華　　民　　國　　111 　年　　7 　　月　　27　　日
                                  書記官  洪加芳